【裁判字號】    99,審訴,3442
【裁判日期】    991102
【裁判案由】    毒品危害防制條例
【裁判全文】
臺灣高雄地方法院刑事判決            99年度審訴字第3442號
公  訴  人  臺灣高雄地方法院檢察署檢察官
被      告  乙○○
上列被告因毒品危害防制條例案件，經檢察官提起公訴（99年度
毒偵字第4055號），本院依簡式審判程序判決如下：
    主  文
乙○○施用第一級毒品，累犯，處有期徒刑拾月。又施用第二級
毒品，累犯，處有期徒刑陸月，扣案之第二級毒品甲基安非他命
貳包（均含包裝袋，驗後淨重零點壹玖壹公克、零點零肆公克）
均沒收銷燬、玻璃吸食器壹個沒收。應執行有期徒刑壹年貳月，
扣案之第二級毒品甲基安非他命貳包（均含包裝袋，驗後淨重零
點壹玖壹公克、零點零肆公克）均沒收銷燬、玻璃吸食器壹個沒
收。
    事  實  及  理  由
一、犯罪事實：
    乙○○前因施用毒品案件，經本院裁定送觀察、勒戒後，因
    認有繼續施用之傾向，再經本院以87年度毒聲字第1252號裁
    定令入戒治處所施以強制戒治，嗣經裁定停止戒治，所餘戒
    治期間付保護管束，於民國87年12月9 日停止處分出所，於
    88年7 月6 日保護管束期滿未經撤銷而執行完畢，並經臺灣
    高雄地方法院檢察署檢察官以88年度戒偵字第83號不起訴處
    分確定。於前開強制戒治執行完畢釋放後5 年內，又因施用
    毒品案件，經法院判處有期徒刑10月、4 月，應執行有期徒
    刑1 年1 月確定，於94年2 月27日縮刑期滿執行完畢。另因
    偽造文書、搶奪及竊盜等案件，分別經法院判處有期徒刑8
    月、10月、6 月，嗣經裁定減刑並定應執行有期徒刑10月又
    15日確定；又因持有、施用毒品案件，分別經法院判處有期
    徒刑3 月、7 月，嗣經裁定減刑並定應執行有期徒刑4 月確
    定，前開案件經接續執行，於97年2 月29日縮短刑期執行完
    畢。詎仍不知悔改並戒絕毒癮，(一)竟仍基於施用第一級毒品
    之犯意，於99年6 月16日下午1 時許，在位於高雄縣鳳山市
    之友人家中，以將第一級毒品海洛因摻入香煙內點燃吸食之
    方式，施用第一級毒品海洛因1 次；(二)又另基於施用第二級
    毒品之犯意，於99年6 月17日下午1 時許，在其位於高雄縣
    鳳山市○○路270 巷31之1 號3 樓住處，將第二級毒品甲基
    安非他命置於玻璃吸食器內，加熱燒烤玻璃吸食器而吸食所
    產生煙霧之方式，施用第二級毒品甲基安非他命1 次。嗣同
    月17日下午2 時30分許，在高雄市○○區○○路與公園路口
    ，其因行跡可疑為警攔檢，當場扣得第二級毒品甲基安非他
    命2 包（均含包裝袋，驗後淨重0.191 公克、0.04公克）及
    其所有供施用第二級毒品所用之玻璃吸食器1 個，經其同意
    採尿送驗，檢驗結果則呈嗎啡、可待因及甲基安非他命、安
    非他命陽性反應。
二、證據：
    被告乙○○於本院審理時之自白，高雄市政府警察局三民第
    二分局偵辦毒品案件尿液對照表（編號：H-228 ）、高雄市
    立凱旋醫院99年7 月8 日（編號：H-228 ）濫用藥物尿液檢
    驗報告、高雄醫學大學附設中和紀念醫院99年10月11日（報
    告編號：9910-17 、18）檢驗報告各1 紙，高雄市政府警察
    局三民第二分局搜索、扣押筆錄暨扣押物品目錄表1 份，扣
    案之第二級毒品甲基安非他命2 包（均含包裝袋，驗後淨重
    0.191 公克、0.04公克）、玻璃吸食器1 個，臺灣高等法院
    被告前案紀錄表。
三、核被告所為，係犯毒品危害防制條例第10條第1 項、第2 項
    之施用第一、二級毒品罪。其持有第一級毒品海洛因、第二
    級毒品甲基安非他命之低度行為，分別為施用之高度行為吸
    收，均不另論罪。被告所犯上開2 罪，犯意各別，行為互殊
    ，應予分論併罰。被告有如前開犯罪科刑及執行紀錄，此有
    臺灣高等法院被告前案紀錄表1 份在卷可稽，其前受徒刑之
    執行完畢後，5 年以內分別故意再犯本件有期徒刑以上之2
    罪，均為累犯，應依刑法第47條第1 項之規定，各加重其刑
    。
四、審酌被告前經強制戒治及刑罰執行後，仍未能徹底戒絕毒品
    ，復再犯本件施用毒品罪，顯見其自制力不足，無法擺脫毒
    品，另有偽造文書、搶奪、竊盜等前科，業如前述，素行非
    佳，惟念所犯施用毒品罪乃屬戕害自身身心健康行為，且其
    犯後已坦認犯行等一切情狀，分別量處如主文所示之刑及定
    應執行刑。扣案之晶體2 包（均含包裝袋，驗後淨重0.191
    公克、0.04公克），經送驗結果，均確呈第二級毒品甲基安
    非他命陽性反應，此有高雄醫學大學附設中和紀念醫院99年
    10月11日（報告編號：9910-17 、18）檢驗報告各1 紙在卷
    可稽，屬查獲之毒品，且各該包裝袋與其內毒品難以析離，
    亦無析離實益，應將之同視為第二級毒品，不問屬於犯人與
    否，爰依毒品危害防制條例第18條第1 項前段規定均沒收銷
    燬。至鑑驗耗損之毒品，既已滅失，毋庸宣告沒收銷燬之。
    扣案之玻璃吸食器1 個為被告所有供施用第二級毒品所用之
    物，據其供述在卷，爰依刑法第38條第1 項第2 款規定宣告
    沒收之。
據上論斷，應依刑事訴訟法第273 條之1 第1 項、第299 條第1
項前段、第310 條之2 、第454 條第1 項，毒品危害防制條例第
10條第1 項、第2 項、第18條第1 項前段，刑法第11條、第47條
第1 項、第51條第5 款、第38條第1 項第2 款，判決如主文。
本案經檢察官甲○○到庭執行職務。
中    華    民    國    99    年    11    月    2     日
                     刑事第十庭  法  官  顏銀秋
以上正本證明與原本無異。
如不服本判決應於收受送達後10日內向本院提出上訴書狀，並應
敘述具體理由；如未敘述上訴理由者，應於上訴期間屆滿後20日
內向本院補提理由書（均須按他造當事人之人數附繕本）「切勿
逕送上級法院」。
中    華    民    國    99    年    11    月    2     日
                                 書記官  林豐富
附錄論罪科刑法條
毒品危害防制條例第10條（施用毒品罪）
施用第一級毒品者，處6月以上5年以下有期徒刑。
施用第二級毒品者，處3年以下有期徒刑。

司法院資訊處製作；財團法人民間司法改革基金會備份。
